【裁判字號】    89,易,1197
【裁判日期】    890929
【裁判案由】    家庭暴力之傷害
【裁判全文】
臺灣屏東地方法院刑事判決                        八十九年度易字第一一九七號
    公  訴  人  臺灣屏東地方法院檢察署檢察官
    被      告  甲○○
右列被告因家庭暴力之傷害案件，經檢察官提起公訴（八十九年度偵字第四二四○號
），本院判決如左：
    主  文
甲○○連續傷害人之身體，處有期徒刑肆月，如易科罰金，以參佰元折算壹日。
    事  實
一、甲○○與乙○○○乃夫妻關係，為家庭暴力防治法第三條第一款所稱之家庭成員
    。竟基於傷害之概括犯意，自民國八十九年二月七日起至同年八月一日二十二時
    許止，連續多次在位於屏東縣滿州鄉○○○路五十八之一號住處，以徒手或持酒
    瓶、竹子等物毆打乙○○○多次，致乙○○○於八十九年二月七日受有頭部挫傷
    、前額頂端有血腫、有輕微腦震盪現象等傷害，於同年六月七日受有頭面部壓痛
    、左小腿十公分五公分挫傷、右肩膀三公分二公分挫傷等傷害，於同年八月
    二日受有枕部頭皮腫漲等傷害
二、案經乙○○○訴由屏東縣警察局恆春分局報告臺灣屏東地方法院檢察署檢察官偵
    查起訴。
    理  由
一、訊據被告甲○○於本院審理時，固承認有毆打告訴人乙○○○即被告之妻之事實
    ，惟仍辯稱：僅以徒手毆打而已」，「係因太太有外遇」云云。經查，被告確有
    於上開時、地，毆打告訴人之事實，業據告訴人於警、偵訊中及本院審理時指訴
    甚詳，復為被告所不否認；被告雖辯稱：僅以徒手毆打云云，惟參以告訴人於警
    訊中供稱：八十九年二月七日零晨三時三十分許，係在睡夢中遭被告以徒手打醒
    等語，足可認定告訴人於八十九年二月七日所受之傷害確係遭被告以徒手毆傷之
    事實外；另依告訴人所提驗傷診斷書所載，於八十九年六月七日致傷之原因及其
    兇器種類載明係「用竹竿打左小腿、用一硬物打右後肩、用手拳打頭」，於八十
    九年八月二日致傷之原因及其兇器種類載明係「鈍器」，是被告除以徒手毆打告
    訴人外，應尚有以竹竿、硬物、鈍器等物毆傷告訴人之事實，要屬無疑，所辯僅
    以徒手毆打云云，仍屬避重就輕之詞，與事實未盡相符；又被告雖辯稱：係因太
    太有外遇云云，然夫妻間共同生活理應相互尊重，縱認告訴人有何欠檢點之處，
    仍應循合法、合理途徑解決，而非被告所得執為毆傷告訴人之合法藉口，是被告
    所辯各語，仍屬卸責之詞，不足採信。此外，復有告訴人所提驗傷診斷書三紙附
    卷可資佐證，事證明確，被告右揭傷害犯行洵堪認定，應予依法論科。
二、核被告甲○○所為，係犯刑法第二百七十七條第一項之傷害罪。被告先後多次傷
    害犯行，係時間緊接、手法相同、觸犯構成要件同一之罪名，顯係基於概括之犯
    意反覆為之，應依連續犯之規定論以一罪，並加重其刑。爰審酌被告屢次傷害告
    訴人，顯見其無尊重人權之觀念，實有懲罰之必要，惟犯後已坦白承認事實、頗
    有悔意，並供稱：以後不會再出手打告訴人等語，及公訴人具體求刑從重量處有
    期徒刑二年六月，尚嫌過重等一切情狀，量處如文主所示之刑，併諭知易科罰金
    折算之標準，以示儆懲。
據上論斷，應依刑事訴訟法第二百九十九條第一項前段，刑法第五十六條、第二百七
十七條第一項、第四十一條，罰金罰鍰提高標準條例第一條前段、第二條，判決如主
文。
本案經檢察官蔡榮龍到庭執行職務。
中      華      民      國      八十九      年    九    月    二十九    日
                                      臺灣屏東地方法院刑事第二庭
                                          法  官  柯盛益
右正本證明與原本無異。
對於本判決如有不服應於收受送達後十日內向本院提出上訴書狀上訴於台灣高等法院
高雄分院並按他造當事人之人數附具繕本。
                                          書記官  張福山
中      華      民      國      八十九      年    九    月    二十九    日
附錄本判決論罪科刑法條全文
刑法第二百七十七條第一項：
傷害人之身體或健康者，處三年以下有期徒刑、拘役或一千元以下罰金。


司法院資訊處製作；財團法人民間司法改革基金會備份。
